臺灣臺北地方法院刑事判決
                                   110年度審訴字第1018號
公  訴  人  臺灣臺北地方檢察署檢察官
被      告  吳柏勳


上列被告因妨害自由等案件，經檢察官提起公訴（110 年度偵字
第18864、18865號），本院判決如下：
    主  文
本件吳柏勳被訴毀損葉雨緁物品部分公訴不受理。
    理  由
一、公訴意旨如附件起訴書所載。（被告被訴毀損張正賢物品、
    強制及傷害等罪嫌部分，由本院另為判決）
二、按告訴乃論之罪，告訴人於第一審辯論終結前，得撤回其告
    訴，又告訴經撤回者，應諭知不受理之判決，刑事訴訟法第
    238條第1項、第303條第3款分別定有明文。再不受理之判決
     ，得不經言詞辯論為之，亦為同法第307 條所明定。
三、查本件告訴人葉雨緁告訴被告吳柏勳毀損案件，公訴人認被
    告此部分所涉犯之刑法第354條之罪，依同法第357條之規定
     ，須告訴乃論。茲告訴人已於民國110年9月9 日具狀撤回
    告訴，此有告訴人所出具之刑事撤回告訴狀1 紙附卷可佐（
    見本院卷第49頁），依照上開說明，本件被告就此部分所涉
    毀損罪嫌，爰不經言詞辯論，逕為諭知不受理之判決。
據上論斷，應依刑事訴訟法第303條第3 款、第307條，判決如主
文。
本案經檢察官蕭惠菁提起公訴。
中　　華　　民　　國   110    年    12    月    13    日
　　　　　　　 刑事第二十二庭   審判長法　官  莊書雯
　　　　　　　　　                    法  官  葉詩佳
　　　　　　　　　                    法  官　余欣璇
上正本證明與原本無異。 
如不服本判決應於收受送達後20日內向本院提出上訴書狀，並應
敘述具體理由；其未敘述上訴理由者，應於上訴期間屆滿後20日
內向本院補提理由書（均須按他造當事人之人數附繕本）「切勿
逕送上級法院」。告訴人或被害人如對於本判決不服者，應具備
理由請求檢察官上訴，其上訴期間之計算係以檢察官收受判決正
本之日期為準。因疫情而遲誤不變期間，得向法院聲請回復原狀
。
                                      書記官  朱俶伶
中　　華　　民　　國　　110 　年　　12　　月　　14　　日
附件
臺灣臺北地方檢察署檢察官起訴書
                                    110年度偵字第18864號
                                    110年度偵字第18865號
　　被　　　告　吳柏勳　男　24歲（民國00年0月0日生）
　　　　　　　　　　　　住新北市○○區○○路0段000巷00                          號4樓
　　　　　　　　　　　　國民身分證統一編號：Z000000000號
上列被告因妨害自由等案件，業經偵查終結，認應提起公訴，茲
將犯罪事實及證據並所犯法條分敘如下：
　　　　　　犯罪事實
一、吳柏勳與葉雨緁原本係男女朋友關係，其後因故分手而有嫌
    隙，吳柏勳竟基於毀損之犯意，於民國110年5月21日晚間7
    時55分許，騎乘車牌號碼000-000號普通重型機車，衝向葉
    雨緁停放在臺北市○○區○○路○○○○路○○○○號碼000-0000號普通
    重型機車，導致該機車左側外殼破裂毀損而致令不勘用，並
    進而將葉雨緁之手機打落在地上，造成該手機螢幕破裂，吳
    柏勳與葉雨緁遂開始爭執，適為路經上址之張正賢目擊而前
    往排解，然吳柏勳情緒過於激動而無法勸阻，張正賢遂拿出
    手機欲報警至現場，吳柏勳竟另基於毀損及強制之犯意，徒
    手拍落張正賢之手機，以此強暴之方式，妨害張正賢報警之
    權利行使，且造成張正賢之手機螢幕破裂，張正賢遂與另一
    名路人康定瑋上前制服吳柏勳，吳柏勳竟又基於傷害之故意
    而口咬張正賢右手腕並與之拉扯，導致張正賢受有右手腕撕
    裂傷、四肢多處擦傷等傷害，嗣警員獲報至現場而查獲上情
    。
二、案經葉雨緁、張正賢訴由臺北市政府警察局大安分局報告偵
    辦。
　　　　　　證據並所犯法條
一、證據清單：
編號      證據方法      待證事項  1 被告吳柏勳之供述 證明被告有於上開時地發生前開糾紛等事實  2 告訴人葉雨緁、張正賢之指訴及證人康家瑋之證述 證明被告前揭傷害、強制及毀損等犯罪事實之全部  3 告訴人葉雨緁前開機車毀損、告訴人葉雨緁及張正賢手機毀損之照片 證明被告前開毀損告訴人葉雨緁、張正賢手機及妨害報警之權利行使等犯罪事實  4 告訴人張正賢之臺北市立聯合醫院仁愛院區驗傷診斷證明書 證明被告上揭傷害告訴人張正賢之犯罪事實 
二、所犯法條：核被告吳柏勳所為，係犯刑法第277條第1項傷害
    罪嫌、第304條第1項強制罪嫌、第354條毀損一般器物罪嫌2
    次。
三、依刑事訴訟法第251條第1項提起公訴。
　  此　致
臺灣臺北地方法院
中　　華　　民　　國　 110　　年　　6 　　月　　24　　日
　　　　　　　　　　　　　　　檢　察　官  蕭  惠  菁
本件正本證明與原本無異
中　　華　　民　　國　 110　　年　　7 　　月　　5 　　日
                              書  記  官  吳  旻  軒
附錄本案所犯法條全文　
中華民國刑法第277條
傷害人之身體或健康者，處 5 年以下有期徒刑、拘役或 50 萬
元以下罰金。
犯前項之罪，因而致人於死者，處無期徒刑或 7 年以上有期徒
刑；致重傷者，處 3 年以上 10 年以下有期徒刑。
中華民國刑法第304條
以強暴、脅迫使人行無義務之事或妨害人行使權利者，處 3 年
以下有期徒刑、拘役或 9 千元以下罰金。
前項之未遂犯罰之。
中華民國刑法第354條
毀棄、損壞前二條以外之他人之物或致令不堪用，足以生損害於
公眾或他人者，處 2 年以下有期徒刑、拘役或 1 萬 5 千元以
下罰金。